【裁判字號】    97,訴,2261
【裁判日期】    980116
【裁判案由】    毒品危害防制條例
【裁判全文】
臺灣臺北地方法院刑事判決              97年度訴字第2261號
公  訴  人  臺灣臺北地方法院檢察署檢察官
被      告  乙○○
上列被告因毒品危害防制條例案件，經檢察官提起公訴（97年度
毒偵字第3365、2633號），被告於準備程序中先就被訴事實為有
罪之陳述，經本院告以簡式審判之旨，並聽取當事人之意見後，
本院合議庭裁定行簡式審判程序，判決如下：
    主  文
乙○○施用第一級毒品，累犯，處有期徒刑伍月，如易科罰金，
以新台幣壹仟元折算壹日。扣案第一級毒品海洛因（淨重0.0215
公克）沒收並銷燬之。
    事  實
一、乙○○前因施用毒品案件，經本院於民國於89年12月8日以
    89年度毒聲字第3018號裁定送觀察、勒戒，因無繼續施用傾
    向，於同年12月22日執行完畢，由臺灣臺北地方法院檢察檢
    察官於89年12月22日以89年度毒偵字第3713號為不起訴處分
    。又因施用毒品案件，經本院於92年10月3日以92年度毒聲
    字第1787號裁定令入戒治處所施以強制戒治（嗣因毒品危害
    防制條例修正而於93年1月9日報結），該施用毒品罪行並經
    本院於93年3月25日以92年度訴字第1726號判決判處有期徒
    刑8月確定，於94年5月16日執行完畢。復因施用毒品案件，
    經臺灣板橋地方法院於95年12月11日以95年度訴字第3035號
    判決判處有期徒刑9月確定，於96年7月26日執行完畢。
二、乙○○仍不知悔改，復基於施用第一級毒品之犯意，於97年
    10月4日，在臺北縣板橋市○○路26巷19號5樓，施用第一級
    毒品海洛因，嗣於同年10月5日下午5時許，在臺北市○○區
    ○○街42巷口，為警盤查，於警方尚未查知其上開施用第一
    級毒品海洛因犯行前，即主動向警方交出其身上所有之第一
    級毒品海洛因成分之米白色粉末1袋（含袋重0.2270公克，
    驗餘淨重0.0215公克），並向警方自首其施用第一級毒品犯
    行，而願接受裁判。
三、案經臺北市政府警察局文山第二分局報告臺灣臺北地方法院
    檢察署檢察官偵查起訴。
    理  由
一、訊據被告乙○○對於在上開有施用第一級毒品海洛因之犯罪
    事實，均坦承不諱，且被告為警查獲後所採集尿液經送臺灣
    尖端先進生技醫藥股份有限公司鑑驗結果，確呈嗎啡、鴉片
    類性反應，此有該公司於97年10月13日所出具之濫用藥物檢
    驗報告1份在卷足憑（見3365號毒偵卷第40頁）；另扣案被
    告所有之米白色粉末一包經送交通部民用航空局航空醫務中
    心鑑定結果，實稱毛重0.2270公克，淨重0.0270公克，經取
    樣0.0055公克鑑驗，確含有第一級毒品海洛因成分，有該中
    心97年10月20日航藥艦字第0975524號毒品鑑定書一份在卷
    可稽（見同上偵卷第42頁），被告任意性自白，確與事實相
    符，應堪採信。查被告前因施用毒品案件，經本院於89年間
    裁定送觀察、勒戒，因無繼續施用傾向，檢察官於89年12月
    22日為不起訴處分。又因施用毒品案件，經本院於92年間裁
    定令入戒治處所施以強制戒治（嗣因毒品危害防制條例修正
    而於93年1月9日報結），該施用毒品罪行並經本院於93年3
    月25日以92年度訴字第1726號判決判處有期徒刑8月確定，
    於94年5月16日執行完畢。復因施用毒品案件，經臺灣板橋
    地方法院於95年12月11日以95年度訴字第3035號判決判處有
    期徒刑9月確定，於96年7月26日執行完畢等事實，有臺灣高
    等法院被告前案紀錄表等件在卷可參，被告因施用毒品案件
    於96年7月26日執行完畢釋放後，於五年內再犯本案，依毒
    品危害防制條例第23條第2項規定，自應依法追訴審判。綜
    上所述，本案事證明確，被告有施用第一級毒品犯行，堪以
    認定，應依法論科。
二、按海洛因屬毒品危害防制條例第2條第2項第1款所定之第一
    級毒品毒品，不得施用、持有。核被告施用海洛因所為，係
    犯毒品危害防制條例第10條第1項施用第一級毒品罪。其持
    有海洛因之低度行為應為其施用之高度行為所吸收，不另論
    罪。又被告前因施用毒品案件，經臺灣板橋地方法院於95年
    12月11日以95年度訴字第3035號判決判處有期徒刑9月確定
    ，於96年7月26日執行完畢之事實，有臺灣高等法院被告前
    案紀錄表在卷可按，其前受有期徒刑之執行完畢，五年以內
    故意再犯本案有期徒刑以上之罪，為累犯，應依刑法第47條
    第1項規定加重其刑。又被告係於其犯罪未被發覺前，97年
    10月5日下午5時許，在臺北市○○區○○街42巷口，為警盤
    查，於警方尚未查知其有本案之施用第一級毒品海洛因犯行
    前，即主動向警方交出其身上所有之毒品海洛因1袋，並向
    警方供認其有施用第一級毒品行為等情，業據查獲被告之警
    員即證人甲○○於本院審理時到庭證述屬實，被告合於刑法
    第62條前段自首之要件，爰依該條規定減輕其刑，並先加後
    減之。爰審酌被告一再施用毒品，自戕身心，復無法戒絕，
    惟其犯罪後坦承犯行，所為係戕害個人身體健康，及其犯罪
    之動機、目的、手段、智識程度、生活狀況等一切情狀，量
    處如主文所示之刑，並諭知易科罰金之折算標準。扣案第一
    級毒品海洛因1袋（驗餘淨重0.0215公克），應依毒品危害
    防制條例第18條第1項前段規定宣告沒收並銷燬之。
據上論斷，應依刑事訴訟法第273條之1第1項、第299條第1項前
段，毒品危害防制條例第10條第1項、第18條第1項前段，刑法第
11條、第47條第1項、第62條前段、第41條第1項前段，判決如主
文。
本案經檢察官蔡立文到庭執行職務
中    華    民    國    98    年    1    月    16    日
                  刑事第十五庭  法  官  孫惠琳
以上正本證明與原本無異。
如不服本判決應於收受送達後10日內向本院提出上訴書狀，並應
敘述具體理由；其未敘述上訴理由者，應於上訴期間屆滿後20日
內向本院補提理由書（均須按他造當事人之人數附繕）「切勿逕
送上級法院」。
                                書記官  郭錦賢
中    華    民    國    98    年    1    月    16    日
毒品危害防制條例第10條
施用第一級毒品者，處 6 月以上 5 年以下有期徒刑。
施用第二級毒品者，處 3 年以下有期徒刑。


司法院資訊處製作；財團法人民間司法改革基金會備份。
